---
title: "lab1"
author: "TsvetkovA"
date: "11.10.2020"
output: html_document
---
```{r setup, include=FALSE}
knitr::opts_chunk$set(echo = TRUE)
```
What's new: add final task & results of each task
```{r}
path1 <- "C:\\R\\test_data1.txt" 
path_ <- "C:\\R\\test_data2.xlsx"
path2 <- "C:\\R\\test_data2.csv"
```

## Подготовительные действия
Cначала сконвертируем файл xlsx в csv (как предполагалось по заданию) и откроем оба файла:

```{r}
library(readxl)
file_2 <- read_xlsx(path_)

#можем сразу сделать так:
file22 <- as.data.frame(file_2)

#а можем записать как csv
write.csv(file_2, path2, row.names = FALSE)

#и считать данные в датафрейм
file2_copy <- read.csv(path2, row.names = 1)

#считываем второй файл
file1_copy <- read.table(path1, row.names = 1, header = T)
```

## Задание 1

Взять только те сорта, которые есть в обоих файлах

```{r}
require(kableExtra)
file1 <- file1_copy[rownames(file1_copy) %in% names(file2_copy), ]
file2 <- file2_copy[, names(file2_copy) %in% rownames(file1_copy)]

kable(file1) %>%
  kable_styling("striped", full_width = F) %>%
  scroll_box(width = "100%", height = "400px")

kable(file2) %>%
  kable_styling("striped", full_width = F) %>%
  scroll_box(width = "100%", height = "400px")
```
## Задание 5
Вывести для каких сортов нет значений SNPs, а для каких – значений признаков (сорт есть в одном файле, но нет в другом файле)

```{r}
print(rownames(file1_copy[!(rownames(file1_copy) %in% rownames(file1)), ]))
print(colnames(file2_copy[, !(colnames(file2_copy) %in% colnames(file2))]))
```
## Задание 2

Если для сорта не известны значения нескольких, но не всех SNPs – заменить отсутствующие значения на  0.
```{r}
#проверим сорта, для которых не все NA
not_all_NA <- colSums(!is.na(file2)) > 0 #True or False

#заменим на нули
file2[not_all_NA][is.na(file2[not_all_NA])] <-0

kable(file2) %>%
  kable_styling("striped", full_width = F) %>%
  scroll_box(width = "100%", height = "400px")
```
## Задание 3
Признаки, для которых не указано более 80% значений - исключить. После этого исключить сорта, в которых не указаны значения по одному или нескольким признакам.
```{r}
#вычисляем признаки, для которых не указано больше, чем 80% значений
NA_features <- colSums(!is.na(file1)) > 0.8*nrow(file1)

#удаляем их
file1 <- file1[, NA_features]

#вычисляем сорта, в которых есть NA
NA_classes <- rowSums(is.na(file1)) == 0

#удаляем
file1 <- file1[NA_classes, ]

kable(file1) %>%
  kable_styling("striped", full_width = F) %>%
  scroll_box(width = "100%", height = "400px")
```
## Задание 4
Для признаков вывести среднее значение, для SNPs вывести медиану
```{r}
#выводим средние значения для признаков

print(feature_mean <- apply(file1, 2, mean))

#выводим медиану для SNP

print(SNP_med <- apply(file2, 1, median))
```
## Final task
Добавить в DataFrame с SNPs столбец с номером хромосомы и столбец с позицией SNPs в этой хромосоме.
```{r}
newcolumns <- do.call(rbind, strsplit(rownames(file2), ":"))
colnames(newcolumns) <- c("Number", "Position")
file2 <- cbind(file2, newcolumns)

kable(file2) %>%
  kable_styling("striped", full_width = F) %>%
  scroll_box(width = "100%", height = "400px")
```
