---
title: "lab5"
author: "TsvetkovA"
date: "22.11.2020"
output: html_document
---
```{r setup, include=FALSE}
knitr::opts_chunk$set(echo = TRUE)
```
## Подготовительные действия
```{r}
library(ggplot2)
library(factoextra)
library(dplyr)
library(resample)
library(kableExtra)
library(psych)
library(gridExtra)

path <- "C:\\R\\lab5\\nut_dataframe.csv"

df <- read.csv(path, fileEncoding = "UTF-8", stringsAsFactors = FALSE)
df <- na.omit(df[, -1])
```
Подготовленный dataframe:
```{r}
kable(df) %>%
  kable_styling("striped", full_width = F) %>%
  scroll_box(width = "100%", height = "400px")
```
## Задание лабораторной №5
**Перевести данные нута в пространство главных компонент. **  
**Реализовать с помощью встроенных функций: **  
Вначале рассмотрим матрицу ковариаций исходных переменных:
```{r}
kable(cov(df)) %>%
  kable_styling("striped", full_width = F) %>%
  scroll_box(width = "100%", height = "400px")
```
Применим метод главных компонент (с параметрами центрирования и нормирования):
```{r}
df_pca <- prcomp(df, scale = T, center = T)
```
Получившаяся матрица главных компонент:
```{r}
kable(df_pca$x) %>%
  kable_styling("striped", full_width = F) %>%
  scroll_box(width = "100%", height = "400px")
```
Вклад дисперсии для каждой компоненты:
```{r}
dispersion <- summary(df_pca)$importance[2, ]
print(dispersion)
```
Матрица вращения (весов):
```{r}
kable(df_pca$rotation) %>%
  kable_styling("striped", full_width = F) %>%
  scroll_box(width = "100%", height = "400px")
```
**Реализовать вручную:**
```{r}
mu <- colMeans(as.matrix(df)) # находим мат.ожидания для каждого признака
d <- colVars(df) # находим дисперсии для каждого признака

# подготавливаем данные для расчетов

df_matr <- as.matrix(df) 
centered <- matrix(, nrow = nrow(df_matr), ncol = ncol(df_matr))

# центрируем и нормируем матрицу
for(j in 1:ncol(df)) centered[,j] <- (df_matr[,j] - mu[j])/sqrt(d[j])
```
Найдем матрицу ковариаций:
```{r}
covariation <- cov(centered)
colnames(covariation) <- colnames(cov(df))
rownames(covariation) <- rownames(cov(df))
kable(covariation) %>%
  kable_styling("striped", full_width = F) %>%
  scroll_box(width = "100%", height = "400px")
```
Найдем собственные числа и собственные векторы, а с их помощью - матрицу весов:
```{r}
# собственные векторы и собственные числа
eig <- eigen(covariation)
#Матрица поворота (весов)
weight <- rbind(-eig$vectors, eig$values)[, order(-eig$values)]
# матрица собственных векторов
e1 <- weight[1:(nrow(weight)-1),]
colnames(e1) <- colnames(df_pca$rotation)
rownames(e1) <- rownames(df_pca$rotation)
kable(e1) %>%
  kable_styling("striped", full_width = F) %>%
  scroll_box(width = "100%", height = "400px")
```
С помощью матрицы весов найдем матрицу главных компонент:
```{r}
# матрица РСА
matr_pca <- centered %*% e1
colnames(matr_pca) <- colnames(df_pca$x)
kable(matr_pca) %>%
  kable_styling("striped", full_width = F) %>%
  scroll_box(width = "100%", height = "400px")
```
Найдем также вклад дисперсии для каждой компоненты:
```{r}
# вклад дисперсии
v1 <- weight[(nrow(weight)),]
disp <- v1 / tr(covariation)
disp <- setNames(disp, colnames(matr_pca))
print(disp)
```
Видим, что данные, полученные с помощью встроенной функции и вручную, совпадают.  
**Сократить пространство координат так, чтобы сохранить 75% дисперсии данных.**
```{r}
# данные для отрисовки
histogram <- as.numeric(formatC(cumsum(dispersion), format = 'f', digits = 3))
# обрезаем по условию сохранения 75% дисперсии
pca_cut <- as.data.frame(df_pca$x[, 1:(length(histogram[histogram < 0.75]) + 1)])
kable(pca_cut) %>%
  kable_styling("striped", full_width = F) %>%
  scroll_box(width = "100%", height = "400px")
```
Итак, мы сократили пространство главных компонент так, чтобы вклад дисперсий (в процентах) был следующий:
```{r}
histogram[length(histogram[histogram < 0.75]) + 1] * 100
```
**Построить график доли объясненной дисперсии. Отобразить на графике порог отсечения. **
```{r}
myplot <- barplot(histogram, xlim = c(0, 1.1), border = NA, ylab = "Главные компоненты", main = "Cуммирование вклада дисперсий", horiz = T)
text(y = myplot, x = histogram, label = histogram,  col = "darkgreen", pos = 2, offset = 0, cex = 0.7)
text(y = myplot, x = 0, cex = 0.7, pos = 2, offset = -1)
abline(v = 0.75, col = "red", lty = 2)
text(0.75, 0, "75%", pos=4, col = "red")
```

**Показать, какие признаки вносят наибольший вклад в те первые главные компоненты, которые описывают 75% дисперсии данных. **  
В нашем случае 77.8% вклада дают первые 11 компонент:  
```{r}
fviz_contrib(df_pca, choice = "var", axes = 1)
fviz_contrib(df_pca, choice = "var", axes = 2)
fviz_contrib(df_pca, choice = "var", axes = 3)
fviz_contrib(df_pca, choice = "var", axes = 4)
fviz_contrib(df_pca, choice = "var", axes = 5)
fviz_contrib(df_pca, choice = "var", axes = 6)
fviz_contrib(df_pca, choice = "var", axes = 7)
fviz_contrib(df_pca, choice = "var", axes = 8)
fviz_contrib(df_pca, choice = "var", axes = 9)
fviz_contrib(df_pca, choice = "var", axes = 10)
fviz_contrib(df_pca, choice = "var", axes = 11)
```

**Отобразить данные на плоскости первых 2х главных компонент. Обозначить цветом значения качественного признака, который входит в первую главную компоненту с наибольшим весом. **

Вручную отсортируем веса для первой главной компоненты:

```{r}
sort(abs(df_pca$rotation[,1]), decreasing = T)
```

Видим, что наибольший вклад из качественных признаков вносит FloCol.  
Отобразим эти данные на плоскости первых двух главных компонент:

```{r}
ggplot(pca_cut, aes(x=PC1, y=PC2, color = abs(df$FloCol))) + 
  geom_point(size = 2) + 
  scale_color_gradient(low="blue", high="red", name = "FloCol") +
  labs(x=paste(sep = "", "PC1 (", format(dispersion[1]*100, digits = 4), "%)"),
       y=paste(sep = "", "PC2 (", format(dispersion[2]*100, digits = 4), "%)"))
```
