---
title: "lab6"
author: "Tsvetkov Alex"
date: "29.11.2020"
output: html_document
---

```{r setup, include=FALSE}
knitr::opts_chunk$set(echo = TRUE)
```

## Подготовительные действия

```{r}
library(kableExtra)
library(dplyr)
library(ggcorrplot)
library(lavaan)
library(lavaanPlot)

path <- "C:\\R\\lab6\\nut_dataframe.csv"

dtframe <- read.csv(path, fileEncoding = "UTF-8", stringsAsFactors = FALSE)
dtframe <- na.omit(dtframe[, -1])

```

## Задание лабораторной работы №6
**Для данных нута построить модель SEM 8ми наблюдаемых и 3х латентных переменных. В качестве наблюдаемых переменных использовать:
PodWidth, PodLength, SeedsWeight, SeedsNumber, PodsNumber, PodsWeight, BegFEndF, EndFBegM.**  

Выберем нужные данные из исходного `dataframe`:
```{r}
df_tibble <- as_tibble(dtframe)

df_tibble <- df_tibble %>% select(PodWidth, 
                                  PodLength, 
                                  SeedsWeight, 
                                  SeedsNumber, 
                                  PodsNumber, 
                                  PodsWeight, 
                                  BegFEndF, 
                                  EndFBegM)
df <- as.data.frame(df_tibble)
kable(df) %>%
  kable_styling("striped", full_width = F) %>%
  scroll_box(width = "100%", height = "400px")
```
**Найти оптимальные значения параметров с помощью пакета lavaan.**  
Будем строить модель по значениям корреляции с главными компонентами метода PCA.
```{r}
# находим значения главных компонент
pca_df <- prcomp(df, scale = T, center = T)$x
#получаем матрицу корреляций
correlation <- cor(df, pca_df)
kable(correlation) %>%
  kable_styling("striped")
```
Отобразим полученную матрицу корреляций наглядно на рисунке:
```{r}
ggcorrplot(cor(pca_df, df))
```

Видим, что наибольший вклад вносят первые три главные компоненты. Их и будем использовать для построения модели. Выберем порог отсечения вклада в `0.5` и выберем элементы с вкладом, удовлетворяющим этому условию (`0` - не подходит, `1` - подходит):
```{r}
# отсечем только первые три главные компоненты
three_corr <- correlation[, 1:3]
dependence <- three_corr
# заменим значения на 0 и 1
dependence[abs(dependence) <= 0.5] <- F
dependence[abs(dependence) > 0.5] <- T
print(dependence)
```
Итак, по выводам из данной таблицы можем составить модель SEM:
```{r}
model <- '
# measurement model
PC1 =~ SeedsWeight + SeedsNumber + PodsNumber + PodsWeight
PC2 =~ PodWidth + PodLength
PC3 =~ BegFEndF + EndFBegM'
```
Применим метод SEM для такой модели.
```{r}
fit <- sem(model, data = df)
summary(fit, standardized=TRUE)
```
В столбце `Estimate` можем видеть оптимальные значения весов для данной модели.  
**Изобразить получившуюся модель графически.**
```{r}
lavaanPlot(model = fit, 
           node_options = list(shape = "box", fontname = "Helvetica"),
           edge_options = list(color = "grey"), coefs = TRUE, covs = TRUE, stars = TRUE)
```